【裁判字號】    98,審交訴,126
【裁判日期】    980720
【裁判案由】    公共危險等
【裁判全文】
臺灣高雄地方法院刑事判決           98年度審交訴字第126號
公  訴  人  臺灣高雄地方法院檢察署檢察官
被      告  乙○○
上列被告因公共危險案件，經檢察官提起公訴（98年度偵字第
13248 號），嗣因被告就被訴事實為有罪之陳述，本院依簡式審
判程序審理，判決如下：
    主  文
乙○○駕駛動力交通工具肇事，致人受傷而逃逸，處有期徒刑陸
月，如易科罰金，以新臺幣壹仟元折算壹日。緩刑貳年，並應向
公庫支付新臺幣萬元。
    事  實
一、乙○○於民國98年3 月1 日晚上8 時48分許，騎乘車牌號碼
    OID- 935號重機車，沿高雄縣鳳山市○○路由南往北方向行
    駛，行經高雄縣鳳山市○○路與北平路口處時，因疏未注意
    而自行摔車，適有在同向後方之由甲○○所騎乘車牌號碼
    P3Y-268 號重機車，亦因疏未保持安全距離且未注意車前狀
    況，見狀閃避不及而追撞乙○○所騎之前開機車，致甲○○
    人、車倒地並受有右髖部挫擦傷、右膝挫擦傷、右小腿背擦
    傷及右肘擦傷等之傷害（過失傷害部分，業據甲○○於偵查
    中撤回告訴）。詎乙○○明知其與甲○○車禍肇事，甲○○
    因此而人、車倒地受有傷害，雖曾下車察看，並與甲○○爭
    執肇事歸責及賠償金額，惟因甲○○表示欲報警處理時，乙
    ○○竟未採取必要之救護措施，亦未留於現場及聯絡方式，
    旋即騎乘機車離去，適甲○○抄下乙○○所騎機車之車牌號
    碼並提供予到場處理之員警後，始查獲上情。
二、案經甲○○訴由高雄縣政府警察局鳳山分局臺灣高雄地方法
    院檢察署檢察官偵查起訴。
    理  由
一、本件被告所犯係死刑、無期徒刑、最輕本刑為3 年以上有期
    徒刑以外之罪，其於準備程序中就被訴事實為有罪之陳述，
    經法官告知簡式審判程序之旨，並聽取公訴人及被告之意見
    後，本院合議庭認宜進行簡式審判程序，依刑事訴訟法第
    273 條之1 之規定，合議裁定由受命法官獨任進行簡式審判
    程序，合先敘明。
二、上揭事實業據被告乙○○於本院審理時坦承不諱，核與證人
    即被害人甲○○、目擊證人連淑儀於警詢之證述相符，並有
    大東醫院出具之診斷證明書、道路交通事故現場圖、道路交
    通事故調查報告表(一)(二)、交通事故現場、勘查肇事車輛之照
    片31紙在卷可稽，是被告之自白與事實相符，其於上開肇事
    致人受傷後，未予救助即駕車離去現場之事實，洵堪認定。
    本件事證明確，被告犯行堪以認定，應依法論科。
三、核被告所為係犯刑法第185 條之4 之肇事逃逸罪。爰審酌被
    告於肇生車禍事故後，並未給予必要之救助而擅離現場，實
    有不該，惟其因肇事後尚有停車察看，惡性非重，僅因一時
    失慮，而擅離現場，犯後已坦承犯行，態度尚可等一切情狀
    ，量處如主文所示之刑，並諭知易科罰金之折算標準。再被
    告未曾因故意犯罪受有期徒刑以上刑之宣告，有臺灣高等法
    院被告前案紀錄表在卷可憑，是被告一時失慮，致罹刑章，
    現已坦承犯行，且告訴人所受傷害非鉅，亦與被告就過失傷
    害案件達成和解，有調解書在卷可查，諒被告經此刑事追訴
    、審判之教訓後，當能知所警惕而無再犯之虞，故本院認為
    所宣告之刑，以暫不執行為適當，爰依刑法第74條第1 項第
    1 款之規定，併宣告緩刑2 年，令其於緩刑期間審慎行事，
    以啟自新。再考量被告上開犯罪情節，對公益之危害程度，
    認除上開緩刑之宣告外，另有科予被告一定負擔之必要，而
    被告亦表示願意支付公庫為附條件之緩刑等情，爰併依刑法
    第74條第2 項第4 款規定，諭知被告應向公庫支付新臺幣3
    萬元。
據上論斷，應依刑事訴訟法第273 條之1 第1 項、第299 條第1
項前段，刑法第185 條之4 、第41條第1 項前段、第74條第1 項
第1 款、第74條第2 項第4 款，判決如主文。
本案經檢察官丙○○到庭執行職務。
中    華    民    國    98    年    7     月    20    日
                  交通法庭  法  官  梁淑美
以上正本證明與原本無異。
如不服本判決應於收受送達後10日內向本院提出上訴書狀，並應
敘述具體理由；如未敘述上訴理由者，應於上訴期間屆滿後20日
內向本院補提理由書（均須按他造當事人之人數附繕本）「切勿
逕送上級法院」。
中    華    民    國    98    年    7     月    20    日
                             書記官  林豐富
附錄本判決論罪之法條：
刑法第185條之4
駕駛動力交通工具肇事，致人死傷而逃逸者，處6 月以上5 年以
下有期徒刑。


司法院資訊處製作；財團法人民間司法改革基金會備份。
